【裁判字號】    90,易,711
【裁判日期】    900726
【裁判案由】    竊盜等
【裁判全文】
臺灣屏東地方法院刑事判決                            九十年度易字第七一一號
    公  訴  人  臺灣屏東地方法院檢察署檢察官
    被      告  乙○○
                丙○○
右列被告因竊盜等案件，經檢察官提起公訴（九十年度偵字第二一六八號），本院判
決如左：
    主  文
乙○○竊盜，累犯，處有期徒刑陸月，如易科罰金以參佰元折算壹日；又未經許可持
有刀械，累犯，處有期徒刑參月，如易科罰金以參佰元折算壹日，扣案十字弓壹把沒
收之。應執行有期徒刑捌月，如易科罰金以參佰元折算壹日，扣案十字弓壹把沒收之
。又共同意圖為自己不法之所有，而侵占離本人所持有之物，處罰金貳仟元，如易服
勞役，以參佰元折算壹日。
丙○○共同意圖為自己不法之所有，而侵占離本人所持有之物，處罰金貳仟元，如易
服勞役，以參佰元折算壹日。
    事  實
一、乙○○於民國八十五年三月間，因違反槍砲彈藥刀械管理條例案件，經本院判處
    有期徒刑三月確定，於八十五年十一月八月執行完畢，猶不知悔改，竟意圖為自
    己不法之所有，於九十年三月二十七日上午四時許，在屏東縣枋寮鄉枋寮國小旁
    ，以自備錀匙打開電門方式，竊取甲○○所有車牌號碼Ｄ８─九一九五號自小貨
    車一輛（價值約新台幣五萬元），得手後供己交通工具之用，其與丙○○二人於
    九十年三月二十九日下午三時三十分許，駕駛上開贓車行經屏東縣枋寮鄉某處廢
    棄工廠前，見品名不詳之機械一台（該機器為不詳姓名工廠所有），遭竊賊搬出
    工廠，因該機器重數十公斤，該竊賊無法運離，遂將之置放於該處，係脫離該工
    廠持有之物，竟意圖為自己不法之所有，與丙○○本於侵占之犯意聯絡，將該機
    器侵占入己，而將該機器搬上前開自小貨車上載運離去。
二、乙○○明知十字弓業經內政部警政署於八十一年八月十日以（八○）台內警字第
    八一八二二八一號函令公告列為管制之刀械，屬槍砲彈藥刀械管制條第四條第一
    項第三款所稱之刀械，依同條例第六條之規定，非經主管機關許可，不得持有之
    。竟基於持有刀械之意思，於八十六年間某日（起訴書誤載為八十四年間），在
    屏東縣枋寮鄉某處之書局購得具有殺傷力之十字弓一把，未經主管機關許可而持
    有之，並將之置放於屏東縣枋寮鄉○○村○○路四八號住處，嗣於九十年三月三
    十一日上午七時許，在上址為警查獲，並扣得十字弓一把。
三、案經屏東縣枋寮分局報請臺灣屏東地方法院檢察署檢察官偵查起訴。
    理  由
一、訊據被告乙○○對於上開時、地竊取甲○○所有車牌號碼Ｄ８─九一九五號自小
    貨車及非法持有十字弓之事實坦承不諱，核與被害人甲○○於警訊及偵查中指訴
    之情節相符，並有贓物認領保管收據一紙和照片七幀在卷可稽，復有十字弓一把
    扣案可資佐證，而該刀械配有槍托、準星、板機可發射箭矢，其具有殺傷力無疑
    ，經核與內政部警政署公告槍砲彈藥刀械管制條例所繪制十字弓類型相同，又該
    刀械經送請屏東縣警察局鑑定結果，認係十字弓屬槍砲彈藥刀械管制條例所列管
    之刀械，有該局函一份在卷可參，被告乙○○竊盜及非法持有刀械之犯行應可認
    定。
二、訊之被告乙○○、丙○○固承認有於右開時地共同駕駛自小貨車搬運上開機器之
    事實，然矢口否認有何侵占之犯行，被告乙○○辯稱：我有問保齡球館的人機器
    是誰的，他們說不知道是誰的，已經放很久了，可能是人家不要的，我認為機器
    是廢棄不用，我想搬回去看看是否還可以用等語，被告丙○○則辯稱：是乙○○
    叫我去幫忙搬東西，我不知道要搬什麼東西等語。惟查：該機械器是置於枋寮鄉
    一處廢棄工廠圍牆外，看起來很舊了，有些地方都生鏽了，且該機器為重量約幾
    十公斤之鐵製機器，並有馬達等情，業據被告乙○○於本院審理時供述甚詳（見
    本院九十年六月二十九日訊問筆錄、九十年七月十二日審判筆錄），顯見該機械
    雖外觀老舊，但仍有相當之重量，可當廢鐵變賣，仍有價值，且該機器亦置於工
    廠附近，並非棄置於郊外，衡情，尚難認原持有人有廢棄之意思。雖該工廠現已
    倒閉多年，無人管理，但工廠內之設備，仍係有價值之物，廠方不可能有拋棄之
    意思，該機器應係遭人搬出後，因太重無法搬離乃丟棄在該處，應認為該機器乃
    脫離本人持有之物，被告二人竟將之侵占，自屬侵占脫離物行為。綜上，被告二
    人所辯，顯係卸責之詞，不足採信，其二人侵占之犯行亦堪以認定。
三、被告乙○○竊取前開自小貨車，並侵占上開機器，係犯刑法第三百二十條第一項
    之普通竊盜罪、第三百三十七條侵占離本人所持有物罪，其持有十字弓之行為，
    則係犯槍砲彈藥刀械管制條例第十四條第三項未經許可持有刀械罪。又被告丙○○侵占上開機器，係犯刑法第三百三十七條侵占離本人所持有物罪。被告乙○○
    、丙○○就侵占離本人所持有物罪間，有犯意聯絡及行為分擔，均為共同正犯。
    又被告乙○○曾因違反槍砲彈藥刀械管制條例案件，經本院判處有期徒刑三月，
    於八十五年十一月八日執行完畢，此有臺灣高等法院被告全國前案紀錄表、臺灣
    屏東地方法院檢察署刑案資料查註紀錄表各一份在卷可按，五年之內再犯有期徒
    刑以上刑之竊盜罪及持有刀械罪，均為累犯，應依法加重其刑。至刑法第三百三
    十七條侵占脫離本人所持有物罪，其法定刑為五百元以下罰金，被告二人再犯此
    罪，亦不構成累犯，公訴人認其等此部分亦構成累犯，顯有誤解。又被告乙○○
    所犯上開普通竊盜、侵占離本人所持有物及未經許可持有刀械各罪間，犯意各別
    ，行為互異，應分論併罰，公訴人認被告乙○○所犯普通竊盜及侵占脫離本人所
    持有物罪間，其基本犯罪事實相同，為連續犯，尚有未洽，並此敘明。爰審酌被
    告素行、品行、犯罪動機、手段、目的、所生危害等一切情狀，分別量處如主文
    所示之刑，並就有期徒刑部分諭知易科罰金之折算標準，及定其應執行之刑，另
    就罰金部分諭知易服勞役之折算標準。扣案之十字弓一把係違禁物，應依刑法第
    三十八條第一項第一款規定，併宣告沒收。
據上論斷，應依刑事訴訟法第二百九十九條第一項前段，槍砲彈藥刀械管制條例第十
四條第三項，刑法第十一條前段、第二十八條、第三百二十條第一項、第三百三十七
條、第四十七條、第四十一條第一項前段、第二項、第四十二條第二項、第五十一條
第五款、第三十八條第一項第一款，罰金罰鍰提高標準條例第一項前段、第二條，判
決如主文。
本案經檢察官王光傑到庭執行職務。
中      華      民      國      九十      年      七    月    二十六    日
                                      臺灣屏東地方法院刑事第三庭
                                          審判長法  官  黃國永
                                                法  官  陳松檀
                                                法  官  余德正
右正本證明與原本無異。
對於本判決如有不服應於收受送達後十日內向本院提出上訴書狀上訴於台灣高等法院
高雄分院並按他造當事人之人數附具繕本。
                                                書記官  曾文玲
中      華      民      國      九十      年      七    月    二十六    日
附錄本判決論罪之法條：
刑法第三百二十條第一項
意圖為自己不法之所有或第三人不法之所有，而竊取他人之動產者，為竊盜罪，處五
年以下有期徒刑、拘役或五百元以下罰金。
刑法第三百三十七條
意圖為自己或第三人不法之所有，而侵占遺失物、漂流物或其他離本人所持有之物者
，處五百元以下罰金。
槍砲彈藥刀械管制條例第十四條第三項
未經許可，持有或意圖販賣而陳列刀械者，處一年以下有期徒刑、拘役或新台幣五十
萬元以下罰金。


司法院資訊處製作；財團法人民間司法改革基金會備份。
